# 产业基金的核算

提问人：Helenkang 时间：2017-09-22 16:51:43
陈版主，您好，急，请教产业基金核算问题： 我集团与基金管理、信托公司成立投资合伙企业（有限合伙）， 基金管理占0.05%，集团占19.95%，信托占80%。发起设立一个产业基金，总规模 15 亿，采用分期募集，首期3.75亿，我集团出资0.75亿，基金管理安排一家银行出资 3 亿，已经到位。 并以增加注册资本方式到我集团下子公司的一个项目， 条件是保证出资这家银行本金到期收回，每年固定收益回报，每年为出资额5% 回报 1500 万支付给这家银行。 如何账务处理问题 1 ：集团方面：是不是对这家银行的出资 3 亿确认为负债，应归属于这家银行的每年固定收益 1500 万确认为利息支出？如果不是，如何处理？ 问题 2 ：收到银行出资的我子公司， 我子公司收到产业基金以增资方式投 3 亿怎么做账务处理？ 问题 3 ：每年支付给这出资银行固定收益 1500 万是我子公司支付给合伙企业，合伙企业再支付给这家银行？还是合伙企业支付给这家银行，我子公司以后再与合伙企业结算？ 如果硬性规定我子公司必须每年直接支付给这家银行固定收益，我们的账务处理怎么做？ 急，谢谢。 也请有类似经验的高手给予指教。

回答人：chenyiwei
该基金应纳入集团合并报表范围。合并报表层面应将银行出资的 3 亿元确认为负债，应归属于该银行的固定收益确认为利息支出。 子公司接受增资时，应根据其自身是否承担届时减资及按期支付约定收益的责任，进行相应会计处理。 类似问题请参考《瑞华研究2010 ～ 2016 汇编》中的问题4-1-49。